【裁判字號】    96,易,3366
【裁判日期】    970624
【裁判案由】    詐欺
【裁判全文】
臺灣臺北地方法院刑事判決              96年度易字第3366號
公  訴  人  臺灣臺北地方法院檢察署檢察官
被      告  乙○○
            戊○○
            庚○○
            壬○○
            丑○○
上列被告因詐欺案件，經檢察官提起公訴（九十六年度偵字第一
０七九四號）及移送併案審理（臺灣嘉義地方法院檢察署九十五
年度偵字第八六０八號、九十六年度偵字第三七九一號），因被
告於準備程序進行中就被訴事實為有罪之陳述，且所犯非死刑、
無期徒刑、最輕本刑為三年以上有期徒刑之罪或高等法院管轄第
一審案件，經告知簡式審判程序之旨，並聽取檢察官、被告之意
見後，經本院合議庭裁定由受命法官獨任進行簡式審判程序審理
判決如下：
    主  文
乙○○幫助意圖為自己不法之所有，以詐術使人將本人之物交付
，累犯，處有期徒刑拾月，減為有期徒刑伍月，如易科罰金，以
新臺幣壹仟元折算壹日。
戊○○共同意圖為自己不法之所有，以詐術使人將本人之物交付
，處有期徒刑拾月，減為有期徒刑伍月，如易科罰金，以新臺幣
壹仟元折算壹日。
庚○○共同意圖為自己不法之所有，以詐術使人將本人之物交付
，處有期徒刑拾月，減為有期徒刑伍月，如易科罰金，以新臺幣
壹仟元折算壹日。
壬○○幫助意圖為自己不法之所有，以詐術使人將本人之物交付
，累犯，處有期徒刑捌月，減為有期徒刑肆月，如易科罰金，以
新臺幣壹仟元折算壹日。
丑○○幫助意圖為自己不法之所有，以詐術使人將本人之物交付
，處有期徒刑捌月，減為有期徒刑肆月，如易科罰金，以新臺幣
壹仟元折算壹日。
    事  實
一、乙○○於民國九十二年間犯竊盜罪，經臺灣士林地方法院以
    九十三年度易字第八０號判處有期徒刑一年二月確定，自九
    十四年二月十四日入監服刑，九十四年十一月三十日假釋出
    監，九十五年三月八日所餘刑期屆滿，未經撤銷假釋，其未
    執行之刑以已執行論；壬○○於九十一年間犯強制罪，經本
    院以九十二年度訴字第一六四三號判處有期徒刑四月，如易
    科罰金，以銀元三百元折算一日，確定在案，於九十三年十
    二月二十日易科罰金執行完畢，均不知悔改。黃政華（檢察
    官另行起訴）與姓名年籍不詳綽號「天哥」成年男子及戊○○、庚○○，暨其他姓名年籍不詳詐騙集團成員（無證據證
    明係屬兒童或少年），共同意圖為自己不法之所有，基於詐
    欺之犯意聯絡，自九十五年七月間至十一月間止，共組詐欺
    集團，由「天哥」在大陸地區指示黃政華收購他人帳戶，黃
    政華則轉而指示戊○○、庚○○負責以借用或收購之方式取
    得他人帳戶及擔任車手提領詐得款項，另由所屬詐騙集團其
    餘成員負責撥打詐騙電話。乙○○及丑○○、壬○○均預見
    提供自己帳戶供他人使用，可能遭他人用作詐騙犯行匯入款
    項之用，竟不違背其本意，而基於幫助詐欺之不確定犯意，
    提供附表一所示帳戶予黃政華詐騙集團使用。嗣黃政華詐騙
    集團，於附表二所示時間、方式，對於附表二所示被害人施
    用詐術，使附表二被害人分別陷於錯誤，而依詐騙集團成員
    指示轉帳或匯款，輾轉匯入附表二所示帳戶（戊○○、庚○○之部分，檢察官僅起訴其二人附表二編號九之詐欺犯行，
    其二人所涉附表二其餘犯行，則另由臺灣嘉義地方法院檢察
    署檢察官以九十五年度偵字第八六０八號、九十六年度偵字
    第三七九一、八九五三號提起公訴）。其中附表編號九之部
    分詐騙得手後，黃政華並指示戊○○、庚○○前往臺北市文
    山區○○○路○段三八九號文山景美郵局及臺北市○○區○○路之全家便利商店等處之提款機提領現金。嗣附表二各被
    害人先後發覺遭詐騙而報警處理，進而查悉上情。
二、案經臺北縣政府警察局移送臺灣板橋地方法院檢察署呈請臺
    灣高等法院檢察署檢察長令轉臺灣臺北地方法院檢察署檢察
    官偵查起訴，及嘉義市警察局移送臺灣嘉義地方法院檢察署
    檢察官偵查後移送併案審理。
    理  由
一、上開犯罪事實，業據被告乙○○、戊○○、庚○○、壬○○
    、丑○○於本院坦承不諱（本院九十七年二月十九日、九十
    七年三月十一日準備程序筆錄，審判筆錄），且據被害人己○○、癸○○、甲○○、子○○、丁○○、辛○○、卯○、
    寅○○、丙○○於警詢中陳述明確（己○○部分見第七七四
    六號偵卷第六七頁、癸○○部分見嘉義市警察局刑案偵查卷
    宗〈下稱警卷〉第一０一頁以下、甲○○部分見同卷宗第一
    ０六頁以下、子○○部分見同卷宗第一一九頁以下、丁○○
    部分見同卷宗第一二四頁以下、辛○○部分見同卷宗第一四
    四頁、卯○部分見同卷宗第一四七頁、寅○○部分見同卷宗
    第一五五頁、丙○○部分見同卷宗第一六０頁），同案共犯
    黃政華亦於警詢、偵查中陳述在卷（第七七四六號偵卷第三
    、八二頁、警卷第一頁以下、第九四頁）。並有提款機錄影
    設備翻拍畫面五幀（第七七四六號偵卷第六至八頁）、被告
    乙○○設於合作金庫商業銀行景美分行第00000000
    00000號帳戶開戶資料及交易明細表（同偵卷第三三至
    三六頁）、壬○○設於臺北富邦商業銀行萬隆分行第000
    000000000號帳戶之開戶資料及交易明細表（同偵
    卷第四四至四六頁）、被害人己○○匯款之匯款單影本及存
    摺影本（同偵卷第六八、六九頁）、陳山利設於第一商業銀
    行雙和分行第00000000000號帳戶之開戶資料及
    交易明細表（同偵卷第七五、七六頁）、丑○○設於臺灣區
    中小企業銀行新店分行第00000000000號帳戶之
    開戶資料及交易明細表（同偵卷第八一至八三頁）、郭善廉
    設於臺北國際商業銀行五股分行第00000000000
    00號帳戶之開戶資料及交易明細表（同偵卷第五七至六四
    頁）、楊享儒設於華南商業銀行五甲分行第0000000
    00000號帳戶之開戶資料及交易明細表（同偵卷第九二
    、九三頁）、李家凰設於中華郵政股份有限公司鳳山郵局第
    00000000000000號帳戶之開戶資料及交易明
    細表（同偵卷第九九至一０一頁）、壬○○設於華南商業銀
    行第000000000000號帳戶之開戶資料及交易明
    細表（警卷第三一九、三二０頁）、丑○○設於陽信商業銀
    行北新店簡易分行第00000000000號帳戶之開戶
    資料及交易明細表（警卷第三七八、三七九頁）、被害人癸○○匯款資料（警卷第一０四頁）、賴世弘設於華南銀行士
    林分行第000000000000號帳戶之開戶資料及交
    易明細表（第八六０八號偵卷第一五四至一五六頁）、龔啟
    育設於新光銀行高雄分行第0000000000000號
    帳戶之開戶資料及交易明細表（同偵卷第一五七至一五九頁
    ）、羅信雄設於永豐銀行北投分行第0000000000
    000號帳戶之開戶資料及交易明細表（同偵卷第一六七至
    一七０頁）、被害人子○○網路銀行啟用密碼單、存摺影本
    （警卷第一二一、一二二頁）、張家彬設於臺灣區中小企業
    銀行埔墘分行第00000000000號帳戶之開戶資料
    及交易明細表（警卷第二六二、二六五頁）、被害人丁○○
    存摺影本（警卷第一二八頁）、陳山利設於華南銀行永和分
    行第000000000000號帳戶之開戶資料及交易明
    細表（第八六０八號偵卷第一七六、一七七頁）、王世竹設
    於中華郵政股份有限公司楠梓後勁郵局第00000000
    000000號帳戶之開戶資料及交易明細表（同偵卷第二
    七六、二七七頁）、被害人卯○存摺影本（警卷第一五０頁
    ）、被害人寅○○存摺影本（警卷第一五八頁）、康月金設
    於中國信託商業銀行第000000000000號帳戶之
    開戶資料及交易明細表（警卷第二七二至二七五頁）、被害
    人丙○○存匯款存根（警卷第一六四頁）、陳勇男設於中華
    郵政股份有限公司高雄五塊厝郵局第0000000000
    0000號帳戶開戶資料及交易明細表（警卷第二八二、二
    八三頁）在卷可憑，足認被告自白情節與事實相符，本件事
    證明確，被告犯行可以認定。
二、論罪科刑部分：
  (一)核被告五人所為，均係犯刑法第三百三十九條第一項之詐欺
    罪。被告戊○○、庚○○與黃政華、綽號「天哥」男子及姓
    名年籍不詳詐騙集團成員間（就附表編號九之犯行），基於
    犯意聯絡而互推實行，均為共同正犯。被告乙○○、壬○○
    、丑○○各以幫助犯罪之意思而參與，所為均係刑法第三百
    三十九條第一項之幫助犯（刑法第三十條第一項），爰依刑
    法第三十條第二項之規定減輕其刑。被告乙○○、壬○○、
    丑○○以一幫助行為，幫助黃政華所屬詐欺集團成員多次實
    行詐欺犯行，均為想像競合犯，均依刑法第五十五條規定，
    乙○○部分從較重之被害人子○○部分；壬○○、丑○○部
    分則均從較重之被害人癸○○部分之詐欺罪處斷。
  (二)臺灣嘉義地方法院檢察署檢察官就被告乙○○、壬○○、丑
    ○○移送併案審理之部分，雖未據起訴，惟與起訴部分有想
    像競合犯之裁判上一罪關係，本院應併予審理。至於戊○○
    、庚○○所涉附表二編號一至八共同詐欺犯行，與本案起訴
    犯行（附表二編號九），均犯意各別，行為互殊，且業經臺
    灣嘉義地方法院檢察署檢察官另行提起公訴，非在本院審理
    範圍內，附此指明。
  (三)被告乙○○、壬○○有事實欄所載論罪科刑及執行之前案記
    錄，有臺灣高等法院被告前案紀錄表在卷可憑，其二人受有
    期徒刑執行完畢後，五年以內故意再犯本案有期徒刑以上之
    罪，為累犯，均應依刑法第四十七條第一項之規定，加重其
    刑。並依法先加後減。
  (四)爰審酌被告五人犯罪後均坦承犯行，態度良好，惟被告五人
    或加入詐騙集團，或出借帳戶幫助詐欺，所詐得之金額非微
    ，對於社會治安危害非輕，及被告犯罪之動機、目的、手段
    、被告之品行、智識程度等一切情狀，各量處如主文所示之
    刑。
  (五)被告犯罪均在九十六年四月二十四日以前，且本案查無中華
    民國九十六年罪犯減刑條例所定不予或不得減刑之情形，爰
    依同條例第二條第一項第三款規定減輕其刑，並依同條例第
    七條、第九條規定，諭知其減得之刑及易科罰金之折算標準
    。
據上論斷，應依刑事訴訟法第二百七十三條之一第一項、第二百
九十九條第一項前段、刑法第二十八條、第三十條、第三百三十
九條第一項、第五十五條、第四十七條第一項、第四十一條第一
項前段，中華民國九十六年罪犯減刑條例第二條第一項第三款、
第七條、第九條，刑法施行法第一條之一，判決如主文。
中    華    民    國  九十七  年    六    月  二十四  日
                  刑事第五庭    法  官  高偉文
以上正本證明與原本無異。
如不服本判決，應於判決送達後十日內向本院提出上訴狀（應抄
附繕本）。告訴人或被害人如對於本判決不服者，應具備理由請
求檢察官上訴，其上訴期間之計算係以檢察官收受判決正本之日
期為準。
                                書記官  張華瓊
中    華    民    國  九十七  年    六    月  二十四  日
附錄本案論罪科刑法條全文
中華民國刑法第三百三十九條
意圖為自己或第三人不法之所有，以詐術使人將本人或第三人之
物交付者，處五年以下有期徒刑、拘役或科或併科一千元以下罰
金。
以前項方法得財產上不法之利益或使第三人得之者，亦同。
前二項之未遂犯罰之。
┌──────────────────────────┐
│附表一                                              │
├──┬───┬───────────────────┤
│編號│姓名  │開戶銀行及帳號                        │
├──┼───┼───────────────────┤
│一  │乙○○│(一)合作金庫景美分行000000000000000     │
│    │      │(二)兆豐銀行新店分行00000000000         │
├──┼───┼───────────────────┤
│二  │壬○○│(一)臺北富邦銀行萬隆分行000000000000000 │
│    │      │(二)景美郵局00000000000000000           │
│    │      │(三)華南銀行北新分行000000000000        │
├──┼───┼───────────────────┤
│三  │丑○○│(一)臺灣區中小企業銀行新店分行0000000000│
│    │      │  050                                 │
│    │      │(二)陽信銀行新店簡易分行000000000       │
│    │      │(三)華南銀行新店分行000000000000       │
└──┴───┴───────────────────┘
┌───────────────────────────────────┐
│附表二                                                                │
├──┬───┬────┬────────┬──────────────┤
│編號│被害人│詐騙時間│    詐騙方式    │     被害金額及匯入帳戶     │
├──┼───┼────┼────────┼──────────────┤
│1   │癸○○│95年9月 │訛稱投資六合彩可│1.被害人於95年9月26日匯款164│
│    │      │20日    │有560至580倍之暴│  萬元至華南商業銀行士林分行│
│    │      │        │利可圖，俟被害人│  「000000000000」賴世弘帳戶│
│    │      │        │投資後，復稱已中│  。                        │
│    │      │        │高額彩金，要朮求│2.其中94萬元復轉帳至合作金庫│
│    │      │        │被害人持續匯入佣│  左營分行周政良「0000000000│
│    │      │        │金。            │  383」帳戶內（警卷256頁）。│
│    │      │        │                │  70萬元轉至新光銀行高雄分行│
│    │      │        │                │  龔啟育「0000000000000」帳 │
│    │      │        │                │  戶內。                    │
│    │      │        │                │3.再將周政良帳戶內餘額54萬5 │
│    │      │        │                │  000元轉帳至左營南站郵局余 │
│    │      │        │                │  佳晉「00000000000000」帳戶│
│    │      │        │                │  ；將龔啟育帳戶內餘額轉帳70│
│    │      │        │                │  萬元至兆豐銀行新店分行高浚│
│    │      │        │                │  菖「00000000000」帳戶。   │
│    │      │        │                │4.將余佳晉帳戶餘額轉帳12萬元│
│    │      │        │                │  至新光銀行東園分行陳雅玲「│
│    │      │        │                │  0000000000000」帳戶內；22 │
│    │      │        │                │  萬元轉至陽信銀行景美分行彭│
│    │      │        │                │  柿豪「00000000000」帳戶（ │
│    │      │        │                │  警卷354頁）。將乙○○帳戶 │
│    │      │        │                │  餘額12萬元轉至陽信銀行新店│
│    │      │        │                │  簡分行丑○○「000000000」 │
│    │      │        │                │  帳戶（警卷392頁）；8萬元轉│
│    │      │        │                │  至華南銀行北新分行壬○○「│
│    │      │        │                │  000000000000帳戶（警卷320 │
│    │      │        │                │  頁）；10萬元轉至合作金庫景│
│    │      │        │                │  美分行黃政峰「000000000000│
│    │      │        │                │  6」帳戶（警卷367頁）。    │
├──┼───┼────┼────────┼──────────────┤
│2   │甲○○│95年9月 │被害人接獲自稱臺│1.分4筆(1)98萬元(2)98萬元(3)98 │
│    │      │26日    │北地檢署書記官之│  萬元(4)6萬元，轉至第七商業 │
│    │      │        │人來電，指被害人│  銀行彰新分行「000-00000000│
│    │      │        │涉詐欺案，要求被│  223227」帳戶內。          │
│    │      │        │害人提供使用之帳│2.其中196萬元轉帳至永豐（原 │
│    │      │        │戶，並設定語音轉│  台北國際）銀行北投分行羅信│
│    │      │        │帳，而將款項轉出│  雄「0000000000000」帳戶；9│
│    │      │        │。              │  8萬元轉至高雄前峰郵局周政 │
│    │      │        │                │  良「00000000000000」帳戶內│
│    │      │        │                │  （警卷258頁）。           │
│    │      │        │                │3.羅信雄帳戶餘額196萬元轉至 │
│    │      │        │                │  合作金庫景美分行乙○○「04│
│    │      │        │                │  00000000000」帳戶（警卷422│
│    │      │        │                │  頁）；周政良帳戶餘額10萬元│
│    │      │        │                │  轉至兆豐銀行三民分行鄭弘茂│
│    │      │        │                │  「00000000000」帳戶。     │
├──┼───┼────┼────────┼──────────────┤
│3   │子○○│95年10月│被害人接獲自稱臺│1.分4筆(1)170萬2500元(2)31萬元│
│    │      │14日    │北地檢署張家彬之│  (3)29萬元(4)81萬3000元轉帳至│
│    │      │        │人來電，稱被害人│  張家彬台灣中小企業銀行埔墘│
│    │      │        │涉詐欺案，要求被│  分行「00000000000」帳戶內 │
│    │      │        │害人提供使用帳戶│  （警卷265頁）。           │
│    │      │        │，並設定網路銀行│2.95年10月13日轉帳61萬4000元│
│    │      │        │，而將款項轉出。│  、95年10月14日轉帳20萬、81│
│    │      │        │                │  萬3000元至合作金庫景美分行│
│    │      │        │                │  高凌菖「0000000000000」帳 │
│    │      │        │                │  戶（警卷422、423頁）。    │
├──┼───┼────┼────────┼──────────────┤
│4   │丁○○│95年10月│被害人接獲自稱行│1.於95年10月24日將帳戶內之20│
│    │      │23日    │政執行處書記官之│  萬元轉至第一銀行新莊分行吳│
│    │      │        │來電，稱被害人涉│  振良「00000000000」帳戶內 │
│    │      │        │詐欺案，要求被害│  （警卷268頁）。95年10月25 │
│    │      │        │人提供使用帳戶，│  日將43萬8900元轉至華南商業│
│    │      │        │並設定網路銀行，│  銀行南永和分行陳山利「1692│
│    │      │        │而將款項轉出。  │  00000000」帳戶內。        │
│    │      │        │                │2.將吳振良帳戶內之20萬元轉至│
│    │      │        │                │  台灣銀行中裝分行陳鐵龍「12│
│    │      │        │                │  0000000000」帳戶；陳山立帳│
│    │      │        │                │  戶餘額44萬元轉至合作金庫景│
│    │      │        │                │  美分行乙○○「000000000000│
│    │      │        │                │  1」帳戶（警卷423頁）。    │
│    │      │        │                │3.將陳鐵龍帳戶內3萬元轉至臺 │
│    │      │        │                │  北富邦銀行景美分行張凱迪「│
│    │      │        │                │  000000000000」帳戶（警卷29│
│    │      │        │                │  1頁）」。                 │
├──┼───┼────┼────────┼──────────────┤
│5   │辛○○│95年10月│被害人接獲自稱法│於95年10月31日遭詐騙109萬56 │
│    │      │31日    │院書記官來電，指│00元，其中62萬2300元轉至楠梓│
│    │      │        │被害人涉詐欺案，│後勁郵局王世竹「000000000000│
│    │      │        │要求被害人提供使│41」帳戶後（警卷277頁），旋 │
│    │      │        │用帳戶；並設定網│轉至合作金庫景美分行乙○○「│
│    │      │        │路銀行，而將款項│0000000000000」帳戶（警卷423│
│    │      │        │轉出。          │頁）。                      │
├──┼───┼────┼────────┼──────────────┤
│6   │卯○  │95年10月│被害人接獲自稱警│於95年10月31日將被害人帳戶內│
│    │      │30日    │官及書記官來電，│之27萬6315元轉至楠梓後勁郵局│
│    │      │        │指被害人涉詐欺案│王世竹「00000000000041」帳戶│
│    │      │        │，要求被害人提供│後（警卷277頁），旋轉至合作 │
│    │      │        │使用帳戶，並設定│金庫景美分行乙○○「00000000│
│    │      │        │網路銀行，而將款│20781」帳戶（警卷423頁）。  │
│    │      │        │項轉出。        │                            │
├──┼───┼────┼────────┼──────────────┤
│7   │寅○○│95年11月│被害人接獲自稱臺│於95年11月3日將被害人帳戶內 │
│    │      │3日     │北地檢署書記官來│99萬9000元轉至中國信託銀行板│
│    │      │        │電，指被害人涉詐│橋分行康月金「000000000000」│
│    │      │        │欺案，要求被害人│帳戶後（警卷273頁），旋將其 │
│    │      │        │提供使用帳戶，並│中90萬元轉至合作金庫景美分行│
│    │      │        │設定網路銀行，而│乙○○「0000000000000」帳戶 │
│    │      │        │將款項轉出。    │（警卷423頁）。             │
├──┼───┼────┼────────┼──────────────┤
│8   │丙○○│95年11月│訛稱中獎要求被害│1.被害人共遭詐騙153萬4900元 │
│    │      │l0日    │人匯款          │  ，於95年11月13日匯款8萬400│
│    │      │        │                │  元至高雄市左營南站郵局余佳│
│    │      │        │                │  晉「00000000000000」帳戶；│
│    │      │        │                │  於95年11月15日匯款13萬50元│
│    │      │        │                │  至臺北富邦銀行苓雅分行曾天│
│    │      │        │                │  其「000000000000」帳戶；於│
│    │      │        │                │  95年11月16日匯款30萬元至高│
│    │      │        │                │  雄五塊厝郵局陳勇男「004133│
│    │      │        │                │  00000000」帳戶（警卷282-1 │
│    │      │        │                │  頁）；於95年11月17 日匯款 │
│    │      │        │                │  50萬元至高雄五塊厝郵局陳勇│
│    │      │        │                │  男「00000000000000 」帳戶 │
│    │      │        │                │  （警卷282-1）。           │
│    │      │        │                │2.將曾天其帳戶內之2萬9500元 │
│    │      │        │                │  轉至兆豐銀行新店分行黃政峰│
│    │      │        │                │  「00000000000」帳戶。95年 │
│    │      │        │                │  11月16日將陳勇男帳戶內之13│
│    │      │        │                │  萬元轉至兆豐銀行新店分行黃│
│    │      │        │                │  政峰「00000000000」帳戶； │
│    │      │        │                │  16萬8000元轉至華南銀行新店│
│    │      │        │                │  分行丑○○「000000000000」│
│    │      │        │                │  帳戶；2萬元轉至台北富邦銀 │
│    │      │        │                │  行景美分行黃政峰「00000000│
│    │      │        │                │  5406」帳戶；12萬元轉至陽信│
│    │      │        │                │  銀行景美分行張凱迪「200100│
│    │      │        │                │  89525」帳戶（警卷282-1頁）│
│    │      │        │                │  。95年11月17日將陳勇男帳戶│
│    │      │        │                │  內之9萬元轉至兆豐銀行新店 │
│    │      │        │                │  分行黃政峰「00000000000」 │
│    │      │        │                │  帳戶；9萬元轉至華南銀行新 │
│    │      │        │                │  店分行丑○○「000000000000│
│    │      │        │                │  」帳戶；10萬元轉至臺北富邦│
│    │      │        │                │  銀行景美分行黃政峰「430168│
│    │      │        │                │  215406」帳戶；12萬元轉至陽│
│    │      │        │                │  信銀行景美分行張凱迪「2001│
│    │      │        │                │  0000000」帳戶（警卷282-1頁│
│    │      │        │                │  ）。                      │
├──┼───┼────┼────────┼──────────────┤
│9   │己○○│95年10月│被害人接獲詐騙集│1.被害人共遭詐騙65萬元，於95│
│    │      │25日    │團成員電話，佯稱│  年10月25日匯款50萬元及10萬│
│    │      │        │其帳戶遭凍結，需│  元至陳山利第一商業銀行雙和│
│    │      │        │將帳戶內之款項轉│  分行「00000000000」帳戶內 │
│    │      │        │出，使己○○陷於│  。                        │
│    │      │        │錯誤而匯款。    │2.將陳山利帳戶內50萬元轉匯入│
│    │      │        │                │  乙○○之合作金庫景美分行「│
│    │      │        │                │  000000000000」帳戶內；40萬│
│    │      │        │                │  元再轉匯入壬○○之臺北富邦│
│    │      │        │                │  銀行萬隆分行「000000000000│
│    │      │        │                │   」帳戶；30萬元再轉匯入陳 │
│    │      │        │                │  煒帆之文山景美郵局「000129│
│    │      │        │                │  00 000000」帳戶內；20萬再 │
│    │      │        │                │  轉匯入郭善廉之臺北商銀五股│
│    │      │        │                │  分行「0000000000000」帳戶 │
│    │      │        │                │  內。將乙○○帳戶內10萬元再│
│    │      │        │                │  轉匯入丑○○中小企銀新店分│
│    │      │        │                │  行「0000000000」帳戶內。  │
│    │      │        │                │3.將陳山利帳戶內15萬元轉匯入│
│    │      │        │                │  楊享儒之華南銀行五甲分行「│
│    │      │        │                │  000000000000」帳戶內；5萬 │
│    │      │        │                │  元再轉匯入李家凰之大寮中興│
│    │      │        │                │  郵局「00000000000000」帳戶│
│    │      │        │                │  。                        │
└──┴───┴────┴────────┴──────────────┘


司法院資訊處製作；財團法人民間司法改革基金會備份。
